【裁判字號】    94,訴,1766
【裁判日期】    950120
【裁判案由】    毒品危害防制條例
【裁判全文】
臺灣彰化地方法院刑事判決              94年度訴字第1766號
公  訴  人  臺灣彰化地方法院檢察署檢察官
被      告  甲○○
                    （另案在臺灣彰化監獄彰化分監執行中）
上列被告因違反毒品危害防制條例案件，經檢察官提起公訴（94
年度毒偵字第4571號），被告於本院準備程序中就被訴事實為有
罪之陳述，經本院合議庭裁定改依簡式審判程序審理，並判決如
下：
    主  文
甲○○連續施用第一級毒品，處有期徒刑玖月，扣案之第一級毒
品海洛因壹包（毛重零點貳肆公克）沒收銷燬之；又施用第二級
毒品，處有期徒刑肆月。應執行有期徒刑壹年，扣案之第一級毒
品海洛因壹包（毛重零點貳肆公克）沒收銷燬之。
    事  實
一、甲○○前因施用毒品案件，經本院以94年度毒聲字第75號裁
    定送觀察、勒戒後，認無繼續施用毒品傾向，已於民國94年
    7 月14日執行完畢釋放，由臺灣彰化地方法院檢察署檢察官
    以94年度毒偵緝字第147 號為不起訴處分確定。猶不思悔改
    ，於前揭觀察、勒戒執行完畢釋放後5 年內，復基於施用第
    一級毒品海洛因之概括犯意，自94年7 月28日下午3 時許起
    ，至95年1 月4 日下午4 時許止，在其位在彰化縣伸港鄉○
    ○村○○路○ 段349 號之住所及同縣伸港鄉百姓公廟之公共
    廁所內等處，以將海洛因加水混合後以注射針筒注射體內及
    摻入香菸中點火使產生煙霧吸取之方式，連續施用第一級毒
    品海洛因多次，頻率約每星期至10天施用1 次；另基於施用
    第二級毒品甲基安非他命之犯意，於94年7 月28日下午某時
    許，在上開居所，以將安非他命置於玻璃球內點火燒烤之方
    式，施用第二級毒品甲基安非他命1 次。期間內先於94年7
    月29日晚上10時50分許，在彰化縣伸港鄉○○村○○路○ 段
    341 巷10號前為警查獲；又於95年1 月10日下午2 時30分許
    ，在彰化縣伸港鄉○○路190 號前因為警再次查獲，並扣得
    其所有之第一級毒品海洛因1 包（毛重0.24公克）；及於本
    院審理時主動供出上情。
二、案經彰化縣警察局和美局報告臺灣彰化地方法院檢察署檢察
    官偵查起訴。
    理    由
一、被告甲○○於準備程序中，先就上揭犯罪事實為有罪之陳述
    ，且所犯係死刑、無期徒刑、最輕本刑為3 年以上有期徒刑
    以外之罪，經本院合議庭依刑事訴訟法第273 條之1 第1 項
    之規定，裁定由法官一人獨任進行簡式審判程序，合先敘明
    。
二、上開犯罪事實，業據被告於本院審理中坦承不諱，且被告經
    採其尿液送驗之結果，確呈甲基安非他命及嗎啡陽性反應（
    按一般施用海洛因者，其會在其體內代謝為嗎啡成分殘留，
    並經由尿液排出），有彰化縣警察局和美分局委託檢驗尿液
    代號與真實姓名對照認證單、彰化縣衛生局94年8 月8 日煙
    檢字第943309號煙毒尿液檢驗成績書各1 紙附卷可稽；另扣
    案之白色粉末1 包（毛重為0.24公克），為第一級毒品海洛
    因，業據被告於本院審理中供述明確，參以被告驗尿結果呈
    嗎啡陽性反應，確有施用第一級毒品海洛因等情，應認前開
    扣案物確為海洛因無訛；再參以施用第一級毒品海洛因具成
    癮性，在生理上或心理上都會對海洛因產生強烈的需求與依
    賴，一旦停用，會有發汗、流淚、緊張、無法入睡、出現劇
    烈嘔吐、發冷、血壓升高等禁斷症狀等情，足徵被告自白與
    事實相符，堪予採信。而被告前因施用毒品案件，經本院以
    94 年 度毒聲字第75號裁定送觀察、勒戒後，認無繼續施用
    毒品傾向，已於94年7 月14日執行完畢釋放，有臺灣高等法
    院被告前案紀錄表1 份在卷可參，被告於上揭觀察、勒戒執
    行完畢釋放後5 年內，再犯施用毒品犯行，亦堪認定。本案
    事證已臻明確，被告施用第一級毒品海洛因、第二級毒品甲
    基安非他命犯行堪予認定，應依法論科。
三、核被告所為，係犯毒品危害防制條例第10條第1 項、第2 項
    之施用第一、二級毒品罪。其為供己施用而於施用前後持有
    海洛因及施用前持有甲基安非他命之低度行為，各為其施用
    之高度行為所吸收，均不另論罪。又被告多次施用第一級毒
    品犯行，時間緊接，所犯為構成要件相同之罪名，顯係基於
    概括犯意反覆為之，應依連續犯之規定，論以一罪，並依法
    加重其刑。其所犯連續施用第一級毒品及施用第二級毒品二
    罪間，犯意各別，罪名有異，應予分論併罰。被告前開犯罪
    事實中施用海洛因部分，除於94年7 月28日下午3 時許施用
    海洛因1 次之犯行，經檢察官提起公訴外，其餘部分之犯行
    雖未據檢察官提起公訴，惟該部分犯行與檢察官起訴經本院
    論罪部分有連續犯裁判上一罪之關係，自為起訴效力所及，
    應由本院併予審理，附此敘明。爰審酌被告犯罪之動機、目
    的係因施用毒品之習性難以戒除，其犯罪手段僅係戕害自己
    之身心、施用毒品次數、時間及犯罪後雖坦承犯行，但係經
    通緝始到案之態度等一切情狀，量處如主文所示之刑，以示
    懲儆。扣案被告所有之海洛因1 包（毛重0.24公克，保號95
    年度保管字第160 號），核屬毒品危害防制條例第2 條第2
    項第1 款之第一級毒品，應依同條例第18條第1 項前段之規
    定，沒收銷燬之。
據上論斷，應依刑事訴訟法第273 條之1 第1 項、第299 條第1
項前段，毒品危害防制條例第10條第1 項、第2 項、第18條第1
項前段，刑法第11條前段、第56條、第51條第5 款，判決如主文
。
本案經檢察官鮑慧忠到庭執行職務。
中    華    民    國    95    年    1     月    20    日
                  刑事第一庭  法  官  吳永梁
以上正本證明與原本無異。
如不服本判決，應於判決送達後10日內向本院提出上訴狀 (須附
繕本)。
中    華    民    國    95    年    1     月    20    日
                              書記官  陳美敏
附錄論罪科刑法條全文：
毒品危害防制條例第10條
施用第一級毒品者，處六月以上五年以下有期徒刑。
施用第二級毒品者，處三年以下有期徒刑。


司法院資訊處製作；財團法人民間司法改革基金會備份。
